【裁判字號】    92,簡上,79
【裁判日期】    920827
【裁判案由】    傷害
【裁判全文】
臺灣士林地方法院刑事判決                          九十二年度簡上字第七九號
    公  訴  人  臺灣士林地方法院檢察署檢察官
    上  訴  人
    即  被  告  戊○○
    選任辯護人  陳信宏律師
                舒正本律師
右上訴人因傷害案件，不服本院中華民國九十二年三月三十一日九十二年度士簡字第
一四二號第一審刑事簡易判決（聲請簡易判決處刑案號：臺灣士林地方法院檢察署九
十一年度偵字第一０四六０號），提起上訴，本院管轄之第二審合議庭判決如左：
    主  文
原判決撤銷。
戊○○傷害人之身體，處有期徒刑伍月，如易科罰金，以參佰元折算壹日。
    事  實
一、戊○○於民國九十一年九月二十日凌晨零時許，在與丙○○、甲○○共同分租、
    各有門戶之台北市○○區○○街三四巷十九號房屋內，因夙有積怨，而為細故發
    生爭執，戊○○對於丙○○、甲○○心生不滿，竟於夜間製造聲響，俟丙○○起
    床開窗察看之際，未經其同意，手持自屋外拾得不詳姓名者所有之鐵棍一支，進
    入丙○○、甲○○共同管理監督居住之房間內（涉嫌夜間侵入住宅部分未據告訴
    ），竟先以鐵棍繼以徒手毆打丙○○、甲○○，並相互拉扯推擠，致甲○○、丙○○二人分別倒地，甲○○受有右眉部裂傷二．五（長）×一（深）公分、後腦
    腫脹四×五公分、前胸紅腫六×八公分、左肩瘀腫五×六公分、左前臂腫脹六×
    八公分之傷害；丙○○受有左側額頭裂傷０．五（深）×三（長）公分、周圍腫
    脹三×三公分、左前臂腫脹二×二公分、右上臂瘀腫二×三公分、右小腿擦傷０
    ．五×三公分、右踝擦傷二×三公分之傷害。
二、案經甲○○、丙○○訴由臺北市政府警察局北投分局報告台灣士林地方法院檢察
    署檢察官聲請簡易判決處刑。
    理  由
一、訊據被告戊○○矢口否認前揭犯行，辯稱並未以鐵棍毆打告訴人，伊雖原欲拿鐵
    棍進去，然進去之前該鐵棍已被其妻藍陳淑貞奪下，伊僅係與告訴人拉扯，因告
    訴人甲○○咬住伊之小腿，伊才以手將其推開，告訴人二人之傷係撞到旁邊之堆
    積雜物受傷，並非伊打傷云云。
二、經查右開事實，業據告訴人甲○○、丙○○指訴稽詳，丙○○指稱：「當天他（
    被告）打我的頭部左側太陽穴附近，後來我就跌倒，然後他又到床上將甲○○拖
    下來，用鐵棍打，要把甲○○打死，附近的鄰居都有聽到。」，甲○○指稱：「
    當天我下班十一點多，我要睡覺，他（被告）進門來，說我們怎麼都不和他打招
    呼，就先用鐵棍打丙○○，接著把我拖下床，用鐵棍打我的頭部，鐵棍掉了，他
    還繼續用腳踢，用拳頭打，當時我們已經被打得流了很多血，我不得已才咬他的
    腳，後來鄰居聽到聲音過來，把我們拉開，他還一直打，他太太在旁邊跪著說對
    不起、對不起，你有沒有怎樣。」，核與證人乙○○證稱：「大家都在地上倒成
    一團，地上窄窄的。」、「當時他（被告）胸膛背對著我，我將他拉開，我確實
    有看到戊○○出手捶甲○○，打什麼地方我沒有注意到。」，證人丁○○證稱：
    「我聽到他們吵架聽了約有二分鐘，我知道他們在吵架，後來我聽到有掙扎聲，
    我就趕過去，我到現場時我有看到戊○○在踹甲○○，看到以後我嚇了一跳，
    .... 。」、「我有看到地上有一支鐵管，但我沒有看到誰拿那支鐵管。」等語
    ，均相符合，此外並有臺北市立陽明醫院出具，告訴人二人受有上揭傷情之診斷
    證明書二紙在卷足憑，復經本院依職權向臺北市立陽明醫院函詢告訴人二人之傷
    情究為何物所傷？據該院九十二年六月二十日以北市陽醫歷字第09260429300函
    稱「根據患者之傷勢，僅可判定患者之傷非為利刃傷害，根據患者之主訴，係為
    鐵管所打傷，患者之撕裂傷及長條性之挫傷，的確可能為圓柱形器物所傷，與患
    者之主訴並無相違背之處。」，有該函在卷足憑，足徵告訴人係為被告打傷，事
    証明確。次查被告之配偶藍陳淑貞雖於偵查中證稱：「.... 我先生問他為何說
    我小孩罵三字經？後來二人拉扯，甲○○本來想打電話報警，丙○○叫他不要報
    警，就為小孩的事罵來罵去，我先生拿鐵棒要嚇丙○○，我忙搶下，他們二人倒
    在床上，洪女也加入咬我先生，我將他們分開，連說對不起。」等語，核與被告
    所辯：其雖原欲拿鐵棍進去，然進去之前該鐵棍已被其妻藍陳淑貞奪下云云，一
    人說被告已拿鐵棍進去，爭吵時拿鐵棍欲嚇告訴人，才被奪下；一人卻說進去之
    前被告之鐵棍已被奪下，空手進去，被告與其妻二人所言，互為矛盾，其證詞顯
    不足採信，並此敘明。本件事証明確，被告犯行洵堪認定，應依法論科。
二、核被告戊○○所為，係犯刑法第二百七十七條第一項之傷害罪嫌。被告以接續之
    一行為傷害告訴人甲○○、丙○○之身體，侵害二法益，觸犯二傷害罪名，為想
    像競合犯，應從一重以一傷害罪論處。原審以被告犯行明確，予以論罪科刑，判
    處被告有期徒刑五月，並諭知易科罰金之折算標準，其認事用法均無不合，量刑
    亦屬妥適，被告上訴意旨，認原審採證不適且判刑太重，指摘原判決不當，核非
    有理由。然查被告犯案所用之鐵棍一支，被告否認為其所有，稱係取自於屋外之
    雜物堆，不知何人所有，且遍查全卷，並無該鐵棍係被告所有之證據，原審誤認
    係被告所有，而諭知沒收，此部份顯有不當，本院自應予以撤銷改判。爰審酌被
    告尚無前科，有台灣高等法院被告全國前案紀錄表一紙在卷足憑，及被告犯罪之
    動機、目的、手段，犯罪時所受之刺激及其品性、生活狀況、智識程度、犯罪所
    造成告訴人受傷之程度，及犯罪後被告仍避重就輕而為選擇性之供述，尚難認係
    坦承犯行而具悔意，且迄今仍未與告訴人成立和解等一切情狀，量處如主文所示
    之刑，並諭知易科罰金之折算標準。
據上論斷，應依刑事訴訟法第四百五十五條之一第一項、第三項、第三百六十九條第
一項前段、第三百六十四條、第二百九十九條第一項前段，刑法第二百七十七條第一
項、第五十五條、第四十一條第一項，罰金罰鍰提高標準條例第一條前段、第二條，
判決如主文。
本案經檢察官呂文忠到庭執行職務。
中      華      民      國    九十二    年      八    月    二十七    日
                                  臺灣士林地方法院刑事第一庭
                                      審判長法  官  林  清  吉
                                            法  官  江  翠  萍
                                            法  官  張  國  棟
右正本證明與原本無異。
本判決不得上訴。
                                            書記官  蔡  佳  君
中      華      民      國    九十二    年      八    月    二十七    日
本案論罪科刑法條全文：
刑法第二百七十七條第一項
傷害人之身體或健康者，處三年以下有期徒刑、拘役或一千元以下罰金。


司法院資訊處製作；財團法人民間司法改革基金會備份。
